臺灣臺北地方法院刑事判決　　　　九十四年度易字第一七一號
　　公　訴　人　臺灣臺北地方法院檢察署檢察官
　　被　　　告　乙○○
上列被告因賭博案件，經檢察官聲請簡易判決處刑（九十三年度
偵字第一七六八一號），經本院審理後，認不宜以簡易判決處刑
，改依通常程序審理，本院判決如下：
    主  文
乙○○共同連續在公眾得出入之場所賭博財物，處罰金壹萬元，
如易服勞役以佰元折算壹日。扣案之「小瑪莉變異體」壹台（
含IC板壹個）及新臺幣陸仟零肆拾元均沒收。
    事  實
一、乙○○於民國九十一年十一月間，以抽成方式，受僱於「春
    源公司」，由乙○○負責保管機台鑰匙，並交付「春源公司
    」提供之「小瑪莉變異體」一台（含IC板一個）予設於臺北
    縣新店市○○路四十八巷十四號一樓之「金羊租書坊」負責
    人甲○○（另案經簡易判決處刑，判處拘役三十日，如易科
    罰金以三百元折算一日確定），而與渠等共同基於概括之犯
    意聯絡，由甲○○在前址「金羊租書坊」之公眾得出入場所
    ，擺設該小瑪莉變異體一台供不特定之賭客把玩，連續以由
    賭客每次投幣新臺幣（下同）十元取得分數押寶，如未押中
    ，所投金額俱歸店家取得；押中則依賠率計分，各局分數並
    可累計，俟結束後，再按所得分數換取現金（此部分金額由
    甲○○先行墊付）之方式賭博財物多次。乙○○再以「春源
    公司」名義，持該機台鑰匙前往「金羊租書坊」，與甲○○
    以扣除賭客洗分之墊付款項後對分之方式結算款項（起訴書
    略載為乙○○、甲○○二人均分）。嗣於同年十二月五日下
    午九時三十分許，經警據報查獲甲○○，並扣得「小瑪莉變
    異體」一台（含IC板一個）及機檯內之現金六千零四十元。
二、案經臺灣臺北地方法院檢察署檢察官自動檢舉偵辦，偵查後
　　聲請簡易判決處刑，由本院改依通常程序審理。
    理  由
一、訊據被告乙○○固供承以與「春源公司」對分之方式，受僱
    於該公司，約定為其前往機台設置地點收取款項等情；惟矢
    口否認有何賭博情事，辯稱扣案機台是以二百分換取一隻娃
    娃之方式，供顧客把玩娛樂，並僅曾送兌換用之娃娃至「金
    羊租書坊」，未曾與甲○○結算云云。經查，「金羊租書坊
    」負責人甲○○，以由「春源公司」提供之「小瑪莉變異體
    」一台，於「金羊租書坊」之公眾得出入場所內，供不特定
    賭客把玩，並可以機台分數兌換現金之方式賭博，被告則代
    表「春源公司」與甲○○結算機台內之現金等情，業據證人
    即「金羊租書坊」負責人甲○○結證在卷（見本院九十四年
    五月二十四日、九十四年七月十九日筆錄），並有賭博機具
    「小瑪莉變異體」一台及機台內之現金六千零四十元扣案可
    資憑證。被告雖否認可供兌換現金而有賭博認識云云，然其
    所辯不惟與證人甲○○證述：「（問：該小瑪莉電玩是否有
    供人兌換現金，兌換現金之方法為何？）有的，積分一分可
    以向店裡兌換一元。機台的鑰匙由被告保管，當時約定被告
    來收取機台內現金後，我與被告對分。．．．客人兌換的現
    金由我先墊付，機台內的積分是等被告來收錢時一併結算，
    獲利扣除我所墊付之金錢後，由雙方對分。．．．，所以我
    墊的款項被告都有給我。」、「最早寄台的時候，有一併送
    過幾隻娃娃，後來就都沒有再帶娃娃過來兌換，被告大概一
    個禮拜左右就會來結算一次，結算的時候都是用現金來結算
    ，而且機台上都有分數之記錄，可以知道我代墊之金額，而
    予扣除。」等情相違；即以被告辯稱受僱於特定公司而未從
    事不法行為，卻未能提出受僱資料或指明公司地址以供查明
    ，亦與常情有違，因認被告所辯前詞均不足採，本件事證明
    確，被告犯行堪以認定。
二、核被告所為，係犯刑法第二百六十六條第一項前段之在公眾
    得出入之場所賭博財物罪。其與甲○○及「春源公司」人員
    間，互有犯意聯絡及行為分擔，為共同正犯。其先後多次賭
    博犯行，時間緊接，且所犯為構成要件相同之罪名，顯係基
    於概括犯意為之，為連續犯，應依刑法第五十六條規定以一
    罪論，並加重其刑。爰審酌被告犯罪之動機、手段、所生危
    害，暨其犯後否認犯行，未見無悔意等一切情狀，量處如主
    文所示之刑，並諭知易服勞役之折算標準。扣案之電動賭博
    機具「小瑪莉變異體」一台及機檯內之現金六千零四十元，
    分別為當場賭博之器具及賭檯處之財物，併依刑法第二百六
    十六條第二項之規定，宣告沒收之。
據上論斷，應依刑事訴訟法第四百五十二條、二百九十九條第一
項前段，刑法第二十八條、第五十六條、第二百六十六條第一項
前段、第二項、第四十二條第二項，罰金罰鍰提高標準條例第一
條前段、第二條，判決如主文。
本案經檢察官方伯勳到庭執行職務。
中　　華　　民　　國　　九十四　　年　八　月    二    日
                  刑事第十一法庭審判長法  官  劉方慈
                                      法　官  林恆吉
                                      法  官  陳正昇
以上正本證明與原本無異。
如不服本判決，應於判決送達後十日內，向本院提出上訴狀。
                                      書記官  陳豪達
中　　華　　民　　國　　九十四　　年　八　月    三    日
